LUIS RODRIGO ALAMO RAMOS

Celular: 992 824 798

Mail: luis.alamo@pucp.edu.pe

github.com/Rodrigo9721 - rodrigo9721.github.io

Bachiller en Economía por la Pontificia Universidad Católica del Perú con más de tres años de experiencia en ciencia de datos e investigación de mercados. Cuento con un diplomado en Ciencia de Datos para las Ciencias Sociales y Gestión Pública por QLAB de la PUCP, y obtuve el primer puesto en el IX Programa de Especialización en Finanzas por la Universidad Nacional de Ingeniería. Poseo conocimientos avanzados en Python, SQL, Selenium y otros lenguajes de programación enfocado al tratamiento de datos y al desarrollo de aplicaciones web. Experiencia en desarrollo de modelos predictivos utilizando Machine Learning, extracción de datos a través de web scraping, desarrollo de herramientas utilizando redes neuronales e inteligencia artificial, y desarrollo de dashboards mediante aplicaciones web.

EXPERIENCIA LABORAL

CREDIGOB - Área de Datos

Data Scientist (12/2020 – Actualidad)

- Desarrollar y mantener diferentes modelos predictivos utilizando Machine Learning que tienen como objetivo la mitigación de riesgos en el core de negocio de nuestros clientes a través de nuestros productos. Actualmente, nuestro modelo de cumplimiento ha captado el interés de diferentes entidades financieras en el mercado peruano.
- Extraer datos a través de web scraping para la obtención de nueva información relevante para nuestros modelos y para otras actividades dentro de la empresa.
- Crear y mantener la infraestructura para la transformación de datos con el fin de facilitar el proceso de conversión de datos crudos a una base de datos apropiada para el entrenamiento de los modelos.
- Desarrollar dashboards utilizando aplicaciones web para mejorar el proceso de presentación de resultados dentro de nuestros productos.
- Investigar y desarrollar nuevos modelos que permitan utilizar datos en diferentes formatos dentro de nuestros procesos y modelos. Especialmente modelos de procesamiento de lenguaje natural para utilizar datos que normalmente no están estructurados como bases de datos convencionales, y modelos de clasificación de imágenes y detección de objetos para poder sobrepasar obstáculos en el proceso de web scraping.
- Trabajar junto al área de ingeniería para facilitar el proceso de despliegue de los modelos entrenados.

WILLAY - Área de Datos

Practicante de Investigación y Desarrollo (12/2019 – 12/2020)

- Investigar potenciales riesgos dentro del mercado de proveedores del Estado con el fin de desarrollar modelos predictivos para mitigarlos.
- Crear bases de datos a partir del web scraping y transformación de los datos de fuentes públicas para entrenar un modelo base que buscaba mitigar los riesgos dentro del mercado de proveedores del Estado.

- Realizar analisis gráficos y presentar resultados a través de dashboards.
- Análizar y evaluar la situación financiera de clientes potenciales a través del cálculo de ratios financieros relevantes.

FORMACIÓN ACADÉMICA

QLAB – PONTIFICIA UNIVERSIDAD CATÓLICA DEL PERÚ

<u>Diplomatura de Especialización en Ciencia de Datos para las Ciencias Sociales y la Gestión Pública (2022)</u>

UNIVERSIDAD NACIONAL DE INGENIERÍA

IX Programa de Especialización en Finanzas (2019-2020)

PONTIFICIA UNIVERSIDAD CATÓLICA DEL PERÚ

Bachiller en Economía – Facultad de Ciencias Sociales (2020)

Tercio Superior

CONOCIMIENTOS

- Inglés Avanzado
- Python Avanzado
- Selenium Avanzado
- Plotly Dash Avanzado
- SQL Avanzado
- HTML Intermedio
- CSS Intermedio

- STATA Intermedio
- EViews Intermedio
- MatLab Intermedio
- Excel Avanzado
 - R Intermedio
- Rust Básico

PROYECTOS PERSONALES

Finetuning Modelo mBART para la Corrección de Texto

Este modelo busca realizar el finetuning de un modelo transformer pre entrenado para poder realizar la tarea de corrección de texto. Para esto, se seleccionó el modelo mBART de HuggingFace ya que fué entrenado para diversas tareas utilizando mas de 50 idiomas.

Entrenamiento de un Modelo para la Detección de Objetos con Pytorch

Utilizando la librería Pytorch, se entrenó un modelo para la detección de objetos en imágenes. Este tipo de modelo es útil para tareas como resolución de CAPTCHAS durante el web scraping.

Entrenamiento de un Modelo para la Clasificación de Imágenes con Pytorch

Utilizando la librería Pytorch, se entrenó un modelo para la clasificación de imágenes.

Conceptos Básicos de la Tecnología Generalized Pretrained Transformers (GPT)

Este proyecto sirve para entender todos los procesos detrás de modelos que utilizan la tecnología de transformers.